zh-CN: 印章块特征: 防静电表面; 居中标记; 可拆卸手柄; 双面可用; 易清洁表面; 人体工学握把; 手指凹槽; 网格线; 挂孔; 磁性定位; 防滑底面; 精准对齐角落; 凸起手柄; 圆边; 含收纳盒; 其他
pt-BR: Bloco para carimbo recursos: Superfície antiestática; Marcas de centralização; Alça removível; Uso frente e verso; Superfície de fácil limpeza; Pegada ergonômica; Ranhuras para os dedos; Linhas de grade; Orifício para pendurar; Posicionamento magnético; Verso antiderrapante; Cantos de alinhamento preciso; Alça elevada; Bordas arredondadas; Estojo de armazenamento incluído; Outro
el: Χαρακτηριστικά βάσης σφραγίδας: Αντιστατική επιφάνεια; Σημάδια κεντραρίσματος; Αποσπώμενη λαβή; Χρήση διπλής όψης; Επιφάνεια εύκολου καθαρισμού; Εργονομική λαβή; Εγκοπές για τα δάχτυλα; Γραμμές πλέγματος; Τρύπα ανάρτησης; Μαγνητική τοποθέτηση; Αντιολισθητική βάση; Γωνίες ευθυγράμμισης ακριβείας; Ανυψωμένη λαβή; Στρογγυλεμένες άκρες; Περιλαμβάνεται θήκη αποθήκευσης; Άλλο
ro-RO: Caracteristici ale blocului pentru ștampile: Suprafață antistatică; Marcaje de centrare; Mâner detașabil; Utilizare pe ambele fețe; Suprafață ușor de curățat; Prindere ergonomică; Caneluri pentru degete; Linii de grilă; Orificiu de suspendare; Poziționare magnetică; Partea din spate antiderapantă; Colțuri de aliniere precisă; Mâner înălțat; Margini rotunjite; Cutie de depozitare inclusă; Altele
lt-LT: Antspaudų blokelio savybės: Antistatinis paviršius; Centravimo žymos; Nuimama rankena; Dvipusis naudojimas; Lengvai valomas paviršius; Ergonomiška rankena; Grioveliai pirštams; Tinklelio linijos; Pakabinimo anga; Magnetinis padėties nustatymas; Neslystanti nugarėlė; Tikslaus išlygiavimo kampai; Iškelta rankena; Suapvalinti kampai; Pridedamas laikymo dėklas; Kita
da: Funktioner for stempelblok: Antistatisk overflade; Centreringsmærker; Aftageligt håndtag; Dobbeltsidet brug; Rengøringsvenlig overflade; Ergonomisk greb; Fingerriller; Gitterlinjer; Ophængningshul; Magnetisk positionering; Skridsikker bagside; Præcisionshjørner; Forhøjet håndtag; Afrundede kanter; Opbevaringsæske medfølger; Andet
sk-SK: Vlastnosti raziaceho bloku: Antistatický povrch; Strediace značky; Odnímateľná rukoväť; Obojstranné použitie; Ľahko čistiteľný povrch; Ergonomický úchop; Drážky na prsty; Čiary mriežky; Otvor na zavesenie; Magnetické polohovanie; Protišmyková spodná časť; Rohy na presné zarovnanie; Vyvýšená rukoväť; Zaoblené hrany; Vrátane puzdra na uskladnenie; Iné
de: Merkmale des Stempelblocks: Antistatische Oberfläche; Zentriermarkierungen; Abnehmbarer Griff; Beidseitige Nutzung; Leicht zu reinigende Oberfläche; Ergonomischer Griff; Fingermulden; Rasterlinien; Aufhängeloch; Magnetische Positionierung; Rutschfeste Rückseite; Präzisionsausrichtungsecken; Erhöhter Griff; Abgerundete Kanten; Inklusive Aufbewahrungsbox; Sonstige
sl-SI: Lastnosti akrilnega bloka za štampiljke: Antistatična površina; Oznake za centriranje; Snemljiv ročaj; Dvostranska uporaba; Površina za enostavno čiščenje; Ergonomski oprijem; Utori za prste; Mrežne črte; Luknja za obešanje; Magnetno pozicioniranje; Nedrseča podlaga; Koti za natančno poravnavo; Dvignjen ročaj; Zaobljeni robovi; Vključen etui za shranjevanje; Drugo
bg-BG: Характеристики на блокчето за печати: Антистатична повърхност; Маркировки за центриране; Подвижна дръжка; Двустранна употреба; Лесна за почистване повърхност; Ергономичен захват; Жлебове за пръстите; Линии на мрежата; Отвор за окачване; Магнитно позициониране; Неплъзгаща се основа; Ъгли за прецизно подравняване; Повдигната дръжка; Заоблени ръбове; Включена кутия за съхранение; Друго
fr: Caractéristiques du bloc pour tampons: Surface antistatique; Repères de centrage; Poignée détachable; Utilisation double face; Surface facile à nettoyer; Prise en main ergonomique; Rainures pour les doigts; Lignes de quadrillage; Trou de suspension; Positionnement magnétique; Dos antidérapant; Coins d’alignement de précision; Poignée surélevée; Bords arrondis; Étui de rangement inclus; Autre
vi: Đặc điểm của khối đóng dấu: Bề mặt chống tĩnh điện; Dấu canh giữa; Tay cầm có thể tháo rời; Sử dụng hai mặt; Bề mặt dễ làm sạch; Tay cầm công thái học; Rãnh ngón tay; Đường lưới; Lỗ treo; Định vị bằng từ tính; Mặt lưng chống trượt; Góc căn chỉnh chính xác; Tay cầm nhô cao; Các cạnh bo tròn; Kèm hộp đựng; Khác
es: Características del bloque de sellos: Superficie antiestática; Marcas de centrado; Mango desmontable; Uso de doble cara; Superficie fácil de limpiar; Agarre ergonómico; Ranuras para dedos; Líneas de cuadrícula; Agujero para colgar; Posicionamiento magnético; Revestimiento antideslizante; Esquinas de alineación de precisión; Mango elevado; Bordes redondeados; Estuche de almacenamiento incluido; Otro
fi: Leimasinpalikan ominaisuudet: Antistaattinen pinta; Keskitysmerkit; Irrotettava kahva; Kaksipuolinen; Helposti puhdistettava pinta; Ergonominen ote; Sormiurat; Ruudukkoviivat; Ripustusreikä; Magneettinen kohdistus; Liukumaton tausta; Tarkat kohdistuskulmat; Kohotettu kahva; Pyöristetyt reunat; Sisältää säilytyskotelon; Muu
sv: Funktioner för stämpelblock: Antistatisk yta; Centreringsmarkeringar; Avtagbart handtag; Dubbelsidig användning; Lättrengjord yta; Ergonomiskt grepp; Fingergrepp; Rutnät; Upphängningshål; Magnetisk positionering; Halkfri baksida; Hörn för precisionsinriktning; Upphöjt handtag; Rundade kanter; Förvaringsväska ingår; Övrigt
ru: Особенности блока для штампов: Антистатическая поверхность; Метки для центрирования; Съемная ручка; Двустороннее использование; Легко моющаяся поверхность; Эргономичная ручка; Выемки для пальцев; Линии сетки; Отверстие для подвешивания; Магнитное позиционирование; Нескользящая подложка; Углы для точного выравнивания; Приподнятая ручка; Закругленные края; Футляр для хранения в комплекте; Другое
ja: スタンプブロックの特徴: 帯電防止表面; センターマーク; 取り外し可能ハンドル; 両面使用; お手入れが簡単な表面; 人間工学に基づいたグリップ; 指の溝; グリッド線; 吊り下げ穴; 磁気位置合わせ; 滑り止め付き裏面; 精密なアライメントコーナー; 高さのあるハンドル; 丸みを帯びたエッジ; 収納ケース付き; その他
hu: Bélyegzőblokk jellemzői: Antisztatikus felület; Központosító jelek; Levehető fogantyú; Kétoldalas használat; Könnyen tisztítható felület; Ergonomikus markolat; Ujjhornyok; Rácsvonalak; Akasztólyuk; Mágneses pozicionálás; Csúszásgátló hátlap; Precíziós illesztősarok; Magasított fogantyú; Lekerekített szélek; Tárolódobozzal; Egyéb
cs: Vlastnosti bloku razítka: Antistatický povrch; Značky pro centrování; Odnímatelná rukojeť; Oboustranné použití; Snadno čistitelný povrch; Ergonomický úchop; Drážky pro prsty; Mřížka; Otvor pro zavěšení; Magnetické polohování; Protiskluzová spodní část; Rohy pro přesné zarovnání; Zvýšená rukojeť; Zaoblené hrany; Včetně úložného pouzdra; Jiné
tr: Damga bloğu özellikleri: Antistatik yüzey; Ortalama işaretleri; Ayrılabilir sap; Çift taraflı kullanım; Kolay temizlenen yüzey; Ergonomik tutuş; Parmak olukları; Izgara çizgileri; Asma deliği; Manyetik konumlandırma; Kaymaz taban; Hassas hizalama köşeleri; Yükseltilmiş sap; Yuvarlak kenarlar; Saklama kutusu dahil; Diğer
nl: Stempelblok kenmerken: Antistatisch oppervlak; Centreermarkeringen; Afneembare handgreep; Dubbelzijdig gebruik; Eenvoudig schoon te maken oppervlak; Ergonomische grip; Vingergroeven; Gridlijnen; Ophanggat; Magnetische positionering; Antislip-achterkant; Precisie-uitlijnhoeken; Verhoogde handgreep; Afgeronde randen; Inclusief opbergdoos; Overige
ko: 스탬프 블록 특징: 정전기 방지 표면; 중앙 표시; 분리형 손잡이; 양면 사용; 간편한 세척 표면; 인체공학적 그립; 손가락 홈; 그리드 선; 걸이용 구멍; 자석 위치 지정; 미끄럼 방지 뒷면; 정밀 정렬 모서리; 돌출된 손잡이; 둥근 모서리; 보관 케이스 포함; 기타
pt-PT: Características do bloco para carimbos: Superfície antiestática; Marcas de centragem; Pega amovível; Uso de dupla face; Superfície de limpeza fácil; Pega ergonómica; Ranhuras para os dedos; Linhas de grelha; Orifício para pendurar; Posicionamento magnético; Apoio antiderrapante; Cantos de alinhamento de precisão; Pega elevada; Arestas arredondadas; Estojo de armazenamento incluído; Outro
nb: Funksjoner for stempelblokk: Antistatisk overflate; Sentreringsmerker; Avtakbart håndtak; Dobbeltsidig bruk; Overflate som er lett å rengjøre; Ergonomisk grep; Fingerspor; Rutenettlinjer; Opphengshull; Magnetisk posisjonering; Sklisikker bakside; Hjørner for presisjonsjustering; Hevet håndtak; Avrundede kanter; Oppbevaringseske inkludert; Annet
pl: Funkcje bloczku do stempli: Powierzchnia antystatyczna; Znaczniki centrujące; Odłączany uchwyt; Dwustronne użycie; Łatwa do czyszczenia powierzchnia; Ergonomiczny uchwyt; Wyżłobienia na palce; Linie siatki; Otwór do zawieszania; Pozycjonowanie magnetyczne; Antypoślizgowy spód; Narożniki do precyzyjnego wyrównywania; Podwyższony uchwyt; Zaokrąglone krawędzie; Dołączone etui do przechowywania; Inne
en: Stamp block features: Anti-static surface; Centering marks; Detachable handle; Dual-sided use; Easy-clean surface; Ergonomic grip; Finger grooves; Grid lines; Hanging hole; Magnetic positioning; Non-slip backing; Precision alignment corners; Raised handle; Rounded edges; Storage case included; Other
hr-HR: Značajke bloka žiga: Antistatička površina; Oznake za centriranje; Odvojiva drška; Dvostrana uporaba; Površina koja se lako čisti; Ergonomski rukohvat; Utori za prste; Linije mreže; Rupa za vješanje; Magnetsko pozicioniranje; Protuklizna podloga; Kutovi za precizno poravnanje; Podignuta drška; Zaobljeni rubovi; Uključena kutija za pohranu; Ostalo
it: Caratteristiche del blocco per timbri: Superficie antistatica; Segni di centratura; Maniglia rimovibile; Uso su due lati; Superficie facile da pulire; Impugnatura ergonomica; Scanalature per le dita; Linee della griglia; Foro per appendere; Posizionamento magnetico; Dorso antiscivolo; Angoli di allineamento di precisione; Maniglia sollevata; Bordi arrotondati; Custodia inclusa; Altro
th: คุณสมบัติของบล็อกแสตมป์: พื้นผิวป้องกันไฟฟ้าสถิต; เครื่องหมายบอกศูนย์กลาง; ด้ามจับถอดได้; ใช้งานได้สองด้าน; พื้นผิวทำความสะอาดง่าย; ที่จับถนัดมือ; ร่องวางนิ้ว; เส้นกริด; รูสำหรับแขวน; การจัดตำแหน่งด้วยแม่เหล็ก; แผ่นรองกันลื่น; มุมจัดตำแหน่งที่แม่นยำ; ด้ามจับยกสูง; ขอบมน; มีเคสจัดเก็บให้; อื่นๆ
zh-TW: 印章板功能: 防靜電表面; 置中標記; 可拆式把手; 雙面使用; 易清潔表面; 人體工學握把; 手指溝槽; 網格線; 吊掛孔; 磁性定位; 防滑底面; 精準對齊邊角; 加高把手; 圓角邊緣; 附收納盒; 其他